【裁判字號】    99,聲,571
【裁判日期】    990907
【裁判案由】    聲請避
【裁判全文】
臺灣桃園地方法院民事裁定               99年度聲字第571號
聲  請  人  丁○
            乙○○
            丙○○
            己○○
            戊○○
            庚○○
            甲○○(陳盛娘之繼.
上列聲請人因與相對人國立桃園高級中學間因本院99年度訴字第
743 號請求遷讓房屋事件，聲請法官迴避，本院裁定如下：
    主  文
聲請駁回。
    理  由
一、按民事訴訟法第33條第1項規定，當事人聲請法官迴避，須
    法官有同法第32條所定之情形，而不自行迴避，或法官有其
    他情形，足認其執行職務有偏頗之虞為限。又所謂法官執行
    職務有偏頗之虞，係指法官於訴訟之結果有利害關係或於當
    事人有親交嫌怨等客觀事實，足使人疑其為不公平之審判者
    而言。倘僅憑當事人之主觀臆測，或不滿法官進行訴訟遲緩
    ，或認法官就其聲明之證據不為調查、鑑定，尚不得謂其有
    偏頗之虞；若法官僅係訴訟進行指揮不當，或於曉諭發問態
    度欠佳，在當事人主觀上疑其有偏頗之虞者，亦不能認為其
    有聲請迴避之原因。且當事人主張之迴避原因，依同法第34
    條第2項、第284條之規定，應提出能即時調查之證據以釋明
    之（最高法院69年台抗字第457號判例、90年度台抗字第39
    號裁定、86年度台抗字第265號裁定參照）。
二、本件聲請人聲請意旨略以：相對人請求聲請人遷讓房屋，經
    本院99年度訴字第743 號民事事件受理在案，承審法官於民
    國99年7 月12日言詞辯論期日，尚未經審理、言詞辯論，竟
    當庭對聲請人等說：何必貪這個小便宜，幹什麼一直占著宿
    舍，趕快跟相對人和解等語。承審法官未經審理，即口出此
    言，令人疑其有不公平之審判，其上開言語既非對於訴訟程
    序之指揮，也非審理中准駁當事人調查證據之聲請或其他類
    此情形，應認有聲請迴避之原因，爰依民事訴訟法第33條第
    1 項第2 款規定聲請其迴避等語。
三、按法院不問訴訟程度如何，得隨時試行和解，民事訴訟法第
    377 條第1 項前段訂有明文；次按，審判長應注意令當事人
    就訴訟關係之事實及法律為適當完全之辯論；應向當事人發
    問或曉諭，令其為事實上及法律上陳述、聲明證據或為其他
    必要之聲明及陳述；其所聲明或陳述有不明瞭或不完足者，
    應令其敘明或補充之，同法第199 條第1 項、第2 項亦有明
    文。是法官就其所承辦之事件，原可本於指揮訴訟之職權，
    行使闡明權，並勸諭兩造和解，以定紛止爭，至於兩造是否
    同意和解，仍得自行斟酌決定，非可因其未接受勸諭，即謂
    其將受不公平之裁判。是聲請人謂承審法官有不公平之審判
    云云，顯屬誤會。末查，本件聲請人未提出能即時調查之證
    據釋明承審法官對於訴訟標的有何特別的利害關係或與相對
    人有何密切之交誼或與聲請人有何嫌怨或其他客觀上足疑為
    不公平之審判者，聲請人所述顯為主觀的臆測，故本件聲請
    於法不合，不應准許，應予駁回之。
四、爰依民事訴訟法第95條、第78條，裁定如主文。
中    華    民    國    99    年    9     月     7    日
                        民事第三庭  法  官   陳筱蓉
正本係照原本作成。
如對本裁定抗告須於裁定送達後10日內向本院提出抗告狀，並應
繳納抗告費新台幣1,000 元。
中    華    民    國    99    年    9     月     7    日
                                    書記官   蔡佩媛

司法院資訊處製作；財團法人民間司法改革基金會備份。
